最　高　行　政　法　院　裁　定
　　　　　　　　　　　　　　　94年度裁字第00071號
上　訴　人　甲○○
訴訟代理人　乙○○
被 上訴 人　財政部臺灣省中區國稅局
代　表　人　鄭宗典
上列當事人間因綜合所得稅事件，上訴人對於中華民國92年8月11
日臺中高等行政法院92年度簡字第84號、第86號判決，提起上訴
，本院裁定如下：
　　主  文
上訴駁回。
上訴審訴訟費用由上訴人負擔。
　　理  由
按對於適用簡易程序之裁判提起上訴或抗告，須經本院許可，且
該許可以訴訟事件所涉及之法律見解具有原則性者為限。行政訴
訟法第235條定有明文。而本件上訴人以其所有臺中市○○街339
號房屋地面層及地下層原始取得之成本及取得之原因為起造人所
有，經臺中地方法院強制執行，於民國87年7月13日核定價值新
臺幣（下同）5,000,000元，拍定後低於核定底價甚遠，不足清
償優先債權，上訴人已無交易所得。被上訴人憑空臆測，認房屋
現值655,700元，17%財產交易所得111,469元，補稅6,688元，而
將90年度綜合所得稅應退稅2,400元扣繳欠稅，上訴人不服，提
起訴願，遭財政部92年5月7日台財訴字第0920017386號、92年5
月6日台財訴字第0920017389號訴願決定駁回，遂提起本件訴訟
。原審法院則略以：上訴人88年度綜合所得稅結算申報，經被上
訴人所屬臺中市分局核定其所有臺中市○區○○里○○街339號
房屋，財產交易所得111,469元，補徵應納稅額6,688元。上訴人
於收受該繳款書後，並未依稅捐稽徵法第35條第1項第1款規定申
請復查，依同法第34條第2項第1款規定，上開核定繳納稅款之行
政處分已經確定。雖上訴人於91年11月25日向被上訴人所屬台中
市分局提出申請函，主張系爭房屋之拍賣並無所得，所課徵綜合
所得稅額6,688元為違憲云云。經被上訴人所屬臺中市分局於91
年12月4日中區國稅中市徵字第0910046935號函復「二、經查應
課徵財產交易所得規範於所得稅法第14條第1項第7類『財產交易
所得：凡財產及權利因交易而取得之所得：一、財產原為出價取
得者，以交易時之成交價額，減除原始取得之成本，及因取得、
改良及移轉該項資產而支付之一切費用後之餘額為所得額。』查
同一事由，本分局前於90年6月20日以中區國稅中市徵字第090
0023926號函復有案，因台端未能檢附相關費用資料憑以核認減
列所得，僅主張該法條違憲，是所請歉難照准。三、依據行政程
序法第137條規定『人民陳情案有下列情形之一者，得不予處理
。二、同一事由，經予適當處理，並已明確答覆後，而仍一再陳
情者。』」云云。由此可見，被上訴人所屬臺中市分局上開函復
，僅重申先前所為確定之處分，並未重為實質之決定，性質僅屬
觀念通知，並非另為一行政處分。上訴人對於上開僅屬觀念通知
，非屬行政處分之函文提起訴願，訴願機關應依訴願法第77條第
8款之規定，為不受理之決定。本件訴願機關以上訴人之訴願係
對已確定之行政處分而提起，程序不合法予以駁回，理由雖有不
同，惟結論相同，仍可維持，上訴人此部分之訴訟，並無理由。
另查上訴人90年度綜合所得稅結算申報，雖有應退稅款2,400元
，惟上訴人88年度綜合所得稅應補徵稅款6,688元迄未繳納，被
上訴人所屬臺中市分局乃以90年度綜合所得稅退稅款抵償所欠稅
款，揆諸稅捐稽徵法第29條之規定，並無不合。訴願機關以上訴
人之訴願無理由，予以維持，亦無不合。原審因而依簡易程序判
決駁回上訴人之訴。本院經核原審判決並無違誤。茲上訴意旨仍
執詞略謂系爭房屋拍定分配完畢，上訴人未分配分文，被上訴人
竟推測上訴人財產交易所得111,469元，課所得稅6,688元，殊屬
違誤。另上訴人收受稅單，即時90年1月8日申請復查，不得以所
用文書不同，而否定復查決定之實，原審判決所謂未依申請復查
，核定稅款之處分確定，顯屬認事用法違誤。爰請廢棄原判決，
撤銷訴願決定及原處分，並命被上訴人退還90年度綜合所得稅
2,400元等語。本院經核上訴論旨，旨在以其對法律上見解之歧
異，指摘原審判決不當，然並無所涉及之法律見解具有原則性，
揆之首揭規定，其上訴即不應許可，應予駁回。
依行政訴訟法第249條第1項前段、第104條、民事訴訟法第95條
、第78條，裁定如主文。
中    華    民    國    94    年   1      月   20     日
                  第四庭審判長法  官　徐　樹　海
                              法  官　高　啟　燦
                              法  官　吳　錦　龍
                              法  官　黃　合　文
                              法  官  林　茂　權
以  上  正  本  證  明  與  原  本  無  異
中    華    民    國    94    年    1    月    21     日
　　　　　　　　　　　　　　　書記官　王  福  瀛
